臺灣高等法院高雄分院刑事判決　　　　　　　　　　　九十一年度軍上字第二號
　　　上　訴　人
　　　即　被　告　甲○○
右上訴人因逃亡案件，不服國防部高等軍事法院高雄分院中華民國九十一年六月十一
日第二審判決（九十一年度高判字第七五號，起訴案號：國防部南部地方軍事法院檢
察署九十一年平訴(二)字第一三九號），提起上訴，本院判決如左：
    主  文
上訴駁回。
    理  由
一、按軍事審判法第一百八十一條第五項規定，被告不服高等軍事法院宣告有期徒刑
    之上訴判決者，得以判決違背法令為理由，向高等法院提起上訴。是被告向高等
    法院提起上訴，應以高等軍事法院宣告有期徒刑之上訴判決違背法令為理由，係
    屬法定要件，如果上訴狀並未依據卷內訴訟資料，具體指摘原判決不適用何種法
    則或如何適用不當，或所指原判決之不法情事，顯與法律規定得為向高等法院提
    起上訴理由之違法情形不相適合時，均應認其上訴違背法律上之程序。
二、本件原判決維持第一審判決，認上訴人甲○○係陸軍裝步第三九五旅砲兵營第四
    連一兵，曾於八十七年間犯逃亡及妨害家庭等二罪，經陸軍第八軍團司令部處有
    期徒刑八月、一年八月，並定應執行刑有期徒刑二年二月，於八十八年七月三十
    日假釋出監，至八十八年十二月十九日假釋期滿；復於八十九年間，再犯逃亡罪
    ，經國防部南部地方軍事法院判處有期徒刑十月，於八十九年十月二十七日執行
    完畢。回役後，仍不知悔悟，於九十年八月三日十八時許，自台灣駐地休假離營
    ，應於同年月六日二十一時前返營銷假，竟因家累，而起意長期脫免職役，潛逃
    在外，迨九十一年二月二十四日十七時二十分許，始在高雄縣旗山鎮自宅附近為
    警緝獲之事實，而論以上訴人甲○○觸犯修正前陸海空軍刑法第九十三條第三款
    之無故離役罪，係以上訴人甲○○對於上開犯行已坦承不諱，核與高雄縣警察局
    旗山分局九十一年二月二十四日（９１）旗警刑緝字第０四０號通緝案件移送書
    所附筆錄載述情節相符，並經證人即該管輔導長郭守庭中尉到庭結證屬實，復有
    被告休假證明單影本二紙在卷可稽，另被告逃亡後，國防部南部地方軍事法院檢
    察署亦以九十年八月十六日（９０）法平字第四九五八號通緝書發布通緝在案，
    有該通緝書影本乙份在卷可憑，犯罪事證明確，並以陸海空軍刑法業於九十年十
    月二日修正施行，上訴人行為後法律已有所變更，修正前之陸海空軍刑法第九十
    三條第三款「無故離役」罪，其法定刑為三年以下有期徒刑，修正後之陸海空軍
    刑法第三十九條第一項前段「意圖長期脫免職役而離去職役」罪，其法定刑為五
    年以下有期徒刑，比較新、舊法規定，應以修正前之陸海空軍刑法較有利於上訴
    人是依刑法第二條第一項但書規定，適用較有利於上訴人之行為時法律，即論以
    修正前陸海空軍刑法第九十三條第三款「無故離役」罪，並審酌上訴人前科素行
    （有國防部台南監獄九十一年三月十三日（91）望朗(一)字第一一五四號及國防部
    新店監獄九十一年三月十五日（91）望朗(一)字第一一七０號前科紀錄簡覆表各乙
    紙附卷可稽）及到案後坦承犯行等一切情狀，量處上訴人有期徒刑一年二月，核
    無不合，因而駁回上訴人在軍事法院第二審之上訴，並對上訴人以家庭困境之辯
    詞，如何不足採，亦詳予指駁；經核原判決從形式上觀察，並無任何違背法令之
    處。被告上訴意旨，仍執陳詞，指摘原判決未斟酌其逃亡係因返家照顧其女兒之
    動機，量刑過重，指摘原判決不當云云。惟量刑輕重為事實審法院得依職權自由
    裁量之事項，原審已就上訴人有逃亡等前科，其逃亡動機及犯罪後態度等一切情
    狀，於法定刑內科處其刑，亦無違背法令情事存在。被告上訴意旨並未具體指摘
    原判決有何違背法令之處，難謂已符合首揭上訴高等法院之要件。其上訴違背法
    律上之程序，應予駁回。
三、據上論斷，應依軍事審判法第二百零六條第一項、刑事訴訟法第三百九十五條前
    段之規定，判決如主文。
中    華    民    國      九十一      年      七      月     二十六   日
                              臺灣高等法院高雄分院刑事第一庭
                                  審判長法官  王光照
                                        法官  黃仁松
                                        法官  黃壽燕
右正本證明與原本無異。
不得上訴。
                                  法院書記官  黃富美
中    華    民    國      九十一      年      七      月    二十六    日
